【裁判字號】    99,消債更,271
【裁判日期】    990928
【裁判案由】    聲請更生程序
【裁判全文】
臺灣高雄地方法院民事裁定           99年度消債更字第271號
聲  請  人  甲○○
上列當事人聲請消費者債務清理事件，本院裁定如下：
    主  文
聲請人甲○○自中華民國九十九年九月二十八日下午十六時起開
始更生程序。
命司法事務官進行本件更生程序。
    理  由
一、聲請意旨略以：聲請人前未曾依「中華民國銀行公會會員辦
    理消費金融案件無擔保債務協商機制」請求共同協商債務清
    償方案，乃於99年5 月向最大債權金融機構即國泰世華銀行
    股份有限公司（下稱國泰世華銀行）請求協商未成立。惟聲
    請人擔任臨時工，收入不穩定，每月收入僅約15,000元，扣
    除個人必要生活費用後，聲請人尚需清償勞工貸款，實無法
    負擔銀行提出之還款條件，而有不能清償債務或有不能清償
    之虞之情事，致履行困難，爰聲請准予裁定更生等語。
二、按債務人不能清償債務或有不能清償之虞者，得依消費者債
    務清理條例所定更生或清算程序，清理其債務。債務人無擔
    保或無優先權之債務總額未逾1200萬元者，於法院裁定開始
    清算程序或宣告破產前，得向法院聲請更生。又債務人與金
    融機構協商成立者，不得聲請更生或清算。如法院開始更生
    程序之裁定，應載明其年、月、日、時，並即時發生效力。
    法院裁定開始更生或清算程序後，得命司法事務官進行更生
    或清算程序，必要時得選任律師、會計師或其他適當之自然
    人或法人一人為監督人或管理人。消費者債務清理條例第3
    條、第42條第1 項、第151 條第5 項前段、第6 項、第45條
    第1 項及第16條第1 項分別定有明文。
三、經查：聲請人所主張之上開事實，業據提出財產及收入狀況
    說明書（卷5-6 頁）、債權人清冊（卷7-8 頁）、勞工貸款
    放款繳款單（卷9 頁）、聯合徵信中心之個人資料（卷10-
    13頁、57-63 頁）、聲請人之勞保投保資料表（卷14-15頁
    ）、前置協商不成立通知書（卷22頁）、戶籍謄本（卷23-2
    6 頁）、聲請人、配偶、母親及子女97至98年度各類所得資
    料清單及財產歸屬資料清單（卷27-41 頁）、收入切結書（
    卷67頁）、聲請人土地及建物登記謄本（卷71-72 頁）、國
    泰人壽保險股份有限公司房屋貸款繳款記錄（卷74-77 頁、
    98頁 ）等可憑，可信為實。
四、本院審酌聲請人目前任職於瑞利企業公司擔任臨時工，每月
    收入15,000元（卷67頁收入切結書），97、98年於扣除所得
    稅後之所得均為190,000 元，換算每月約為15,833元之收入
    ，名下有房屋1 棟、土地1 筆（卷27-28 頁各類所得資料清
    單、29頁財產歸屬資料清單）。聲請人之生活費用按內政部
    公告99年度臺灣省每人每月最低生活費計算為9,829元，則
    依其99年平均每月所得15,000元，經扣除必要支出9,829元
    後僅餘5,171 元（00000-0000），確已不足清償每月無擔保
    債務之協商款6,327 元（卷22頁），況聲請人另有土地銀行
    之勞工貸款未納入協商，每月需清償5,292 元，堪認聲請人
    之債務大於財產，而有不能清償債務或有不能清償之虞之情
    事。而聲請人無擔保或無優先權之債務總額未逾新臺幣1,20
    0 萬元，復無同條例第46條規定已經法院裁定開始清算程序
    或宣告破產及第6 條第3 項、第8 條各款所定駁回更生聲請
    等程序事由存在，則債務人聲請更生，是有理由。爰裁定如
    主文。
中    華    民    國    99    年    9     月    28    日
                   民事庭   法      官  藍家慶
上為正本係照原本作成
本件不得抗告
中    華    民    國    99    年    9     月    28    日
                            書  記  官  梁竫

司法院資訊處製作；財團法人民間司法改革基金會備份。
